# 上市公司控股股东承担上市公司员工买卖上市公司股票损失会计处理

提问人：王湘飞 时间：2017-06-08 13:39:37
陈版，请教一个问题。目前上市公司董事长、控股股东、实控人让上市公司员工买上市公司股票，“买了拿 12 个月以上，并且还在职。如果买股票亏了钱，控股股东和实控人替你兜着，赚了是员工的。”如果上市公司董事长、控股股东、实控人承担员工损失，上市公司是否进行会计处理，相关准则依据？多谢您

回答人：chenyiwei
个人意见：
基于持股人具有员工身份，且只有员工身份的持股人才能在股价下跌时获得大股东的补偿，因此应当认为该事项下大股东给员工的持股损失补偿是一种特殊形式的职工薪酬（不是股份支付），即“其他职工薪酬”。理论上在该持股计划有效期内的每年末，都应根据截至本期末本公司股价的变动情况和对未来股价变动的预期，测算大股东将很可能承担的补偿义务金额，借记管理费用，贷记资本公积。后续如果因股价回升导致预期的补偿义务金额减少，则做相反的会计分录，最终使得累计确认的管理费用和资本公积的金额等于大股东实际应支付给持股员工的补偿款金额。

提问人：rongjr 时间：2017-07-11 11:30:07
这部分费用不能在上市公司税前列支吧，应该是谁承诺谁承担吧

回答人：chenyiwei
已经由大股东代为承担了，当然不能再在上市公司税前列支。

提问人：嫂嫂自重 时间：2017-07-11 21:39:10
但是员工持股计划草案里面对于风险的承担基本都是自负盈亏，如何获取可靠的证据？

回答人：chenyiwei
这不是一般的员工持股计划，而是有大股东兜底条款的，所以依据兜底条款可以判断。不过好像这种做法在 6 月初热过一阵子之后，现在明显冷了。

提问人：呼叫帮助 时间：2017-11-12 08:54:31
母公司代垫的费用是不需要子公司偿还的会计处理？ 点评 chenyiwei 如果不需要子公司偿还，则母公司以代垫费用方式对子公司进行资本性投入，应增加对子公司的长期股权投资成本；子公司确认为费用和资本公积。 陈版我没有搞明白的是子公司为什么确认为费用？这如何理解？

回答人：chenyiwei
子公司是从这些员工的服务中受益的一方。谁受益，谁确认费用。